Inventaris van het archief van het Ministerie van Sociale Zaken: Kabinet van de Minister: Koninklijke Onderscheidingen, (1914) 1920-1940
Nationaal Archief, Den Haag
- Nederlandse Onderscheidingen., I
  - Stukken betreffende het K.B. van 11 december 1926, nr. 1, houdende de benoeming tot Ridder in de Orde van Oranje-Nassau van: Jkvr. A. Six, te 's-Gravenhage, Bestuurslid van de Vereeniging "Diaconessenarbeid in Wijk VIII der Nederduitsch Hervormde Gemeente", te 's-Gravenhage., 84; 1 omslag
  - Stukken betreffende het K.B. van 20 december 1926, nr. 1, houdende de benoeming tot Officier in de Orde van Oranje-Nassau van: W. Kaars Sijpesteijn, te Overveen, gemeente Bloemendaal., 85; 1 omslag
  - Stukken betreffende het K.B. van 30 december 1926, nr. 14, houdende benoeming tot Ridder in de Orde van Oranje-Nassau van: C.A. Smeets, Exporteur, te Maastricht., 86; 1 omslag
  - Stukken betreffende het K.B. van 31 december 1926,nr. 4, houdende de benoeming tot Ridder in de Orde van Oranje-Nassau van: Dr. B. Koster, Arts te Steenwijk., 87; 1 omslag
  - Stukken betreffende het K.B. van 7 februari 1927, nr. 15, houdende de benoeming tot., 88; 1 omslag
    Commandeur in de Orde van Oranje-Nassau (bij bevordering) van:
    J. Muysken, te Laren (N.H.), Directeur van de N.V. Nederlandsche Fabriek van Werktuigen en Spoorwegmaterieel (Werkspoor)
    J.C. Springer, Hoofd-ingenieur bij de bovengenoemde fabriek, te Amsterdam
    W.H. Jintes, Hoofd van de Fabrieksschool der N.V. voornoemd, te Amsterdam
    H.A.J. Beukering, werkmeester
    J.A. de Vries, draaier
    R. Wijnstok, timmerman; alle werkzaam bij Werkspoor; bij gelegenheid van het 100-jarig bestaan van bovengenoemde fabriek
  - Stukken betreffende het K.B. van 16 februari 1927, nr. 12, houdende de benoeming tot Officier in de Orde van Oranje-Nassau van: Dr. J. Mazure Czn., Lid van de Gezondheidscommissie,te Amsterdam., 89; 1 omslag
  - Stukken betreffende het K.B. van 2 maart 1927, nr. 2, houdende de toekenning van de aan de Orde van Oranje-Nassau verbonden Ere-medaille in zilver aan: Mej. B. Stemerdink, Weduwe van D.B. Bosveld, te Rheden., 90; 1 omslag
  - Stukken betreffende het K.B. van 14 april 1927, nr. 33, houdende de benoeming tot Ridder in de Orde van Oranje-Nassau van: Pater Borromaeus de Greeve, te Woerden., 91; 1 omslag
  - Stukken betreffende het K.B. van 19 april 1927, nr. 4, houdende de benoeming tot Ridder in de Orde van Oranje-Nassau van: A.C. Bos, te Bergen (N-H), Administrates bij het Centraal Genootschap voor Kinderherstellings- en Vacantiekolonies., 92; 1 omslag
  - Stukken betreffende het K.B. van 30 april 1927, nr, 23, houdende de benoeming tot Ridder in de Orde van Oranje-Nassau van: D.J. Eras, Directeur der N.V. Wollenstoffenfabriek van H. Eras en zoon, te Tilburg;bij gelegenheid van het eeuwfeest der fabriek op 2 mei 1927., 93; 1 omslag
  - Stukken betreffende het K.B. van 5 mei 1927, nr. 19, houdende de benoeming tot Ridder in de Orde van de Nederlandse Leeuw van: Mr. L.M. de Jong Schouwenburg, Oudste lid der Directie der Onderlinge Brand-Waarborg Maatschappij, te Amsterdam., 94; 1 omslag
  - Stukken betreffende het K.B. van 27 mei 1927, nr. 38, houdende de benoeming tot Officier in de Orde van Oranje-Nassau van: Dr. B.H. Vos, Geneesheer-Directeur van het Volkssanatorium Hellendoorn, te Hellendoorn., 95; 1 omslag
  - Stukken betreffende het K.B. van 31 mei 1927, nr. 24, houdende de benoeming tot., 96; 1 omslag
    J.J. Numans, te Eindhoven
    C.J. Wijnen
    P. Brusselers
    Mej. M.E. Brusselers
    Mej. A. van der Goor
    alle werkzaam bij de N.V. Philips' Gloeilampenfabriek te Eindhoven
  - Stukken betreffende het K.B. van 31 mei 1927, nr. 38, houdende de toekenning van de aan de Orde van Oranje-Nassau verbonden Ere-medaille in brons aan: Mej. J. Boogers, arbeidster bij de N.V. Philips' Gloeilampenfabriek te Eindhoven., 96
  - Stukken betreffende het K.B. van 20 juni 1927, nr. 27, houdende de benoeming tot Ridder in de Orde van Oranje-Nassau van: Mej. Ph. van Nuenen, Moeder-Overste van het St. Elisabethgesticht te Amsterdam., 97; 1 omslag
  - Stukken betreffende het K.B. van 20 juni 1927, nr. 28, houdende de benoeming tot., 98; 1 omslag
    K.C. Honig Mzn., te Overveen, Onder-Voorzitter van het Hoofdbestuur der Nederlandsche Maatschappij voor Nijverheid en Handel; met retro-acta
    P.H. van Groningen, (bij bevordering), te Deventer, Lid van het Hoofdbestuur van die Maatschappij
  - Stukken betreffende het K.B. van 22 juni 1927, nr. 32, houdende de benoeming tot., 99; 1 omslag
    Prof. Dr. L. van Itallie, Hoogleraar te Leiden, Voorzitter der Pharmacopee-Commissie, bij bevordering
    Prof. Dr. N. Schoorl, Hoogleraar te Utrecht, Lid van de Pharmacopee-Commissie
    Dr. J.S. Meulenhoff te Zwolle, lid en Secretaris der Pharmacopee Commissie
    Dr. J. Haspels, Geneesheer aan het Wilhelmina-Ziekenhuis te Nijmegen
  - Stukken betreffende het K.B. van 30 juni 1927, nr. 45, houdende de benoeming tot Ridder in de Orde van Oranje-Nassuau van: Mej. E. de Liefde, Hoofdverpleegster der Verloskundige Afdeling aan de Gemeentelijke Universiteit te Amsterdam., 100; 1 omslag
  - Stukken betreffende het K.B. van 14 juli 1927, nr. 49, houdende de benoeming tot., 101; 1 omslag
    P.P.J. Nicolaye, Pastoor-Deken te Heerlen
    Dr. C.F.Th.J. Meuleman, Directeur der Wilhelmina-school, te Heerlen
    L.J.H.H. Crobach, Geneesheer-Directeur van het St. Joseph Ziekenhuis te Heerlen
    Th.M.F. Meertens, Voorzitter van de Koninklijke Zangvereeniging Maastrechter Staar, te Maastricht
    T.A.L.M. Damen, Burgemeester van Geleen
    P.L. Janssen, Burgemeester van Beek (L); op voordracht van de Ministers van Justitie, Binnenlandse Zaken, Onderwijs, Kunsten en Wetenschappen, Waterstaat en Arbeid, Handel en Nijverheid
  - Stukken betreffende het K.B. van 1 augustus 1927, nr. 62, houdende de benoeming tot., 102; 1 pak
    Mr. J. Alingh Prins, Voorzitter van de Octrooiraad, Voorzitter der in 1925 gehouden 6e Conferentie van de Internationale Vereeniging voor de bescherming van de Industrieelen Eigendom, te 's-Gravenhage
    N.H.M. Doppler, Electro-technisch Adviseur bij de Arbeidsinspectie, te 's-Gravenhage
    Prof. W.C. de Graaff, Voorzitter van de Commissie, bedoeld in artikel 17 van de Warenwet, te Utrecht
    Dr. J. Schoemaker, Chirurg bij het Gemeente-Ziekenhuis te 's-Gravenhage
    A.C. Waller, President-Directeur van de N.V. Fransch-Hollandsche Oliefabriek "Nouveaux Etablissements Calve-Delft", te Delft
    F.W. Braat Jr., President-Directeur van de N.V. F.W. Braat's Koninklijke Fabrieken van Metaalwerken, te Delft (bij bevordering)
    P. Keulemans, Voorzitter van de Raad van Arbeid te Amsterdam
    H.P. Gelderman Dzn., Lid der Firma H.P. Gelderman en Zoon, te Oldenzaal
    P.C. Stam, Directeur van de Nederlandsche Stoombleekerij te Nijverdal (gemeente Hellendoorn)
    J. Key, Oud-Directeur der N.V. Thomsen's Havenbedrijf te Rotterdam, wonende te Oosterbeek, (gem. Renkum)
    Ir. M.H. Damme, Leider van de Wagonfabriek N.V. Nederlandsche Fabriek van Werktuigen en Spoorwegmateriaal "Werkspoor", te Zuilen
    Dr. W.A. Poort, Directeur van de Algemeene Friesche Levensverzekering Maatschappij, te Leeuwarden;met retro-acta
    Dr. H.J.L. Struyken, Voorzitter van de Gezondheidscommissie te Breda
    Dr. J. Goedhuis, Arts te Deventer
    Dr. F. Delhez, Arts te Dordrecht
    Dr. B.P.B. Plantenga, Arts te 's-Gravenhage
    J.G. Berck, IJker, Chef van Dienst, te Rotterdam
    J.A.A.M. de Gruyter, Directeur der N.V. Koninklijke Industrie en Handel Maatschappij van P. de Gruyter en Zoon. te 's-Hertogenbosch
    W.A. Hoyng, Directeur der N.V. Plateelbakkerij "Zuid-Holland", te Gouda
    J.F.A.M. ten Berg, Koopman, Voorzitter van de Afd. Kleinbedrijf van de Kamer van Koophandel en Fabrieken, te Utrecht
    N.C.F. van Ginkel, Directeur der Koninklijke Grofsmederij, te Leiden
    W.M. Roodenburg, Directeur der N.V. Dordrechtsche Asphaltfabriek, te Dordrecht
    A.G.P. van Heusden, Administratief Directeur der N.V. Suikerfabriek Statendam, te Geertruidenberg
    A. de Paauw, Voorzitter der Vereeniging 'Beurs voor de Diamanthandel", te Amsterdam
    (W. Heusdens), Secretaris-Directeur van de N.V. Kaashandel Maatschappij "Gouda", te Gouda, overleden
    A.W. Frentzen, Directeur der N.V. Sijthoff's Uitgevers Maatschappij, te Leiden
    G. van Dam, Vennoot van de Firma de Vries van Buuren en Co, grossiers in Manufacturen en Confectie, te Amsterdam
    E. Everts, Oudste firmant van de Firma J.M. Meihuizen en Zoon, te Wildervank
    Jetse Sprey, Houthandelaar te Alphen aan de Rijn
    K. W. Rietveld, Mede-Directeur van de Crediet- en Depositokas, te Utrecht
    J.E. Bos, Industrieel te Groningen, Bestuurslid van de V.V.V. te Groningen
    A.H. Tromp, Directeur van de Onderlinge Brandwaarborg Maatschappij te Woudsend (gemeente Wymbritseradeel)
    J. Kaajan Jr., Voorzitter van de Afd. Groningen van de Nederlandsch Christelijke Schildersbond etc. te Groningen
    H.J. Bayer, Lid van de Directie der Centrale Werkgevers-Risico-Bank, te 's-Gravenhage
    Mej. H.E. van der Velden, te Eindhoven
    C.M.V. Roothaan, Voorzitter van het Bestuur van het R.K. Canisius Ziekenhuis, te Nijmegen
    C.E. Plugge, Arts te Oost en West Souburg, Voorzitter der Provinciale Zeeuwse Vereeniging "Het Groene Kruis", Secretaris-penningmeester van de Malaria-Commissie Walcheren
    Dr. J.C. Schreuder, Arts te Leeuwarden
    P. Ribbius, Arts te Arnhem, Voorzitter van de Afd. Arnhem en omstreken van de Nederlandsche Maatschappij tot bevordering der Geneeskunst
  - Stukken betreffende het K.B. van 2 augustus 1927, nr. 81, houdende de benoeming tot: Officier in de Orde van Oranje-Nassau van: J.J.F. Pisart, President van de Raad van Bestuur, tevens "Administrateur délégué" van de Maastrichtsche Zinkwit Maatschappij, te Maastricht., 103; 1 omslag
  - Stukken betreffende het K.B. van 27 September 1927, nr. 3, houdende de benoeming tot Officier in de Orde van Oranje-Nassau van: Abr. van Stolk, enig firmant der Firma Abraham van Stolk en Zonen, te Rotterdam., 104; 1 omslag
  - Stukken betreffende het K.B. van 29 September 1927, nr. 24, houdende de benoeming tot Ridder in de Orde van Oranje-Nassau van: Mej. H. Wolff, Directrice van het Diaconessenhuis te Leeuwarden., 105; 1 omslag
  - Stukken betreffende het K.B. van 14 oktober 1927, nr. 25, houdende de benoeming tot Officier in de Orde van Oranje-Nassau van: Dr. H.H.T. Bekenkamp, te Groningen, Voorzitter van de Provinciaal Groningsche Vereeniging "Het Groene Kruis"., 106; 1 omslag
  - Stukken betreffende het K.B. van 15 november 1927, nr. 87, houdende de benoeming tot Ridder in de Orde van Oranje-Nassau van: P.M. Dekker, te 's-Gravenhage., 107; 1 omslag
  - Stukken betreffende het K.B. van 24 november 1927, nr. 18, houdende de benoeming tot., 108; 1 omslag
    J. Frijdal, Secretaris van de N.V. Kristal-, Glas- en Aardewerkfabriek "de Sphinx", te Maastricht
    P.R. Sonneville, Chef der Graveursafdeling
    M.A. Ruyters, Meester-Schrijnwerker; beide werkzaam bij de bovenvermelde fabriek
  - Stukken betreffende het K.B. van 17 december 1927, nr. 34, houdende de benoeming tot Ridder in de Orde van de Nederlandse Leeuw van: J.W. Dekker, Oudste firmant der Firma Jan Dekker, te Wormerveer., 109; 1 omslag
  - Stukken betreffende het K.B. van 30 december 1927, nr. 91, houdende de benoeming tot., 110; 1 omslag
    Mr. Th.M. Verster, President-Directeur der N.V. Trading Company, late Hegt en Co. te 's-Gravenhage
    C.A. Woltman Elpers, wonende te Baarn, Directeur der N.V. C.A. Woltman Elpers' Zeepfabriek "De Vergulde Hand", te Amsterdam
  - Stukken betreffende het K.B. van 29 december 1927, nr. 8, houdende de benoeming tot., 1928; 111; 1 omslag
    Mr. J. Kalff, Hoofdredacteur van het Algemeen Handelsblad, te Amsterdam
    de toekenning van de aan de Orde van Oranje-Nassau verbonden Ere-medaille in goud aan:
    N.P.H. Hutteman, exploitatie-chef
    J. Lassing, chef stereotype
    beide verbonden aan het Algemeen Handelsblad, te Amsterdam; op voordracht van de Ministers van Binnenlandse Zaken en Landbouw
  - Stukken betreffende het K.B. van 2 januari 1928, nr. 4, houdende., 111
    H. Korte, expeditieknecht
    H.J. Dirks, portier
    L.A.F. Snelling Berg, arbeider in de drukkerij
    J.C. Smagge, letterzetter
    alle in dienst van de N.V. Algemeen Handelsblad, te Amsterdam
  - Stukken betreffende het K.B. van 25 januari 1928, nr. 20, houdende de benoeming tot Ridder in de Orde van Oranje-Nassau van: W. Ross, te Walton on Thames, Directeur van de Shipping and Coal Ltd., gevestigd te Londen; op voordracht van de Ministers van Arbeid, Handel en Nijverheid, en van Buitenlandse Zaken; met retro-acta., 112; 1 omslag
  - Stukken betreffende het K.B. van 1 februari 1928, nr. 4, houdende de benoeming tot Ridder in de Orde van de Nederlandse Leeuw van: Prof. Dr. H. Snellen, Geneesheer-Directeur aan het Gasthuis voor behoeftige en minvermogende ooglijders, te Utrecht., 113; 1 omslag
  - Stukken betreffende het K.B. van 20 maart 1928, nr. 19, houdende de benoeming tot Ridder in de Orde van Oranje-Nassau van: C. Zulver, te Londen, Marine-Superintendent bij de Anglo-Saxon Petroleum Company., 114; 1 omslag
  - Stukken betreffende het K.B. van 2 april 1928, nr. 17, houdende benoeming tot Ridder in de Orde van Oranje-Nassau van: A. Elberts Doyer, Afgetreden firmant van het Nederlandsch Octrooibureau te 's-Gravenhage., 115; 1 omslag
  - Stukken betreffende het K.B. van 13 april 1928, nr. 4, houdende de benoeming tot., 116; 1 omslag
    B.W. Smit, technisch bedrijfsleider bij de Firma C.J. van Houten en Zoon, te Weesp
    S. van Garderen, Chef van de verpakking en expeditie
    de aan de Orde van Oranje-Nassau verbonden Ere-medaille in zilver aan:
    P. Jacobs, chef der kantsteenerij
    J. den Hartog; baas van de zifterij en brekerij
    alle werkzaam bij bovengenoemde fabriek; bij gelegenheid van het 100-jarig bestaan van de fabriek
  - Stukken betreffende het K.B. van 11 mei 1928, nr. 20, houdende de benoeming tot Ridder in de Orde van Oranje-Nassau van: H. Eisma, Voorzitter-Directeur van de Spaarbank, te Bolsward., 117; 1 omslag
  - Stukken betreffende het K.B. van 31 mei 1928, nr. 20, houdende de benoeming tot., 118; 1 omslag
    Dr. J. Hocke Hoogenboom, Arts te Culemborg
    W. van Meeuwen, Fabriekschef bij de Glasfabriek "Leerdam", te Leerdam
    C. van Ameyde, Arbeider bij dezelfde fabriek; bij gelegenheid van het 50-jarig bestaan van de fabriek
  - Stukken betreffende het K.B. van 16 juni 1928, nr. 68, houdende de benoeming tot Ridder in de Orde van Oranje-Nassau van: R. Baas Azn., wonende te Bloemendaal, Directeur der Algemeene Hollandsche Maatschappij van Levensverzekering, te Haarlem., 119; 1 omslag
  - Stukken betreffende het K.B. van 2 juli 1928, nr. 100, houdende de benoeming tot Officier in de Orde van Oranje-Nassau van: G.P. van Trooyen, Controlerend geneeskundige bij de Rijksverzekeringsbank, te Amsterdam., 120; 1 omslag
  - Stukken betreffende het K.B. van 21 juli 1928, nr. 22, houdende de benoeming tot Ridder in de Orde van de Nederlandse Leeuw van: T. de Meester, Directeur der N.V. Vereenigde Glasfabrieken, te Schiedam., 121; 1 omslag
  - Stukken betreffende het K.B. van 24 augustus 1928, nr. 26, houdende de benoeming tot., 122; 1 pak
    Dr. H.A. Poels, Hoofd-Aalmoezenier van Sociale Werken in het bisdom van Roermond
    Dr. P.A. Meerburg, Directeur van het Centraal Laboratorium voor de Volksgezondheid, te Utrecht
    Dr. D. Snoeck Henkemans, Lid van de Verzekeringsraad, te 's-Gravenhage
    Dr. R.N.M. Eykel, Hoofd-Inspecteur voor de Volksgezondheid, te Nijmegen
    Dr. J.C. Hartogs, Directeur der Nederlandsche Kunstzijdefabriek, te Arnhem
    C.R.Th. Baron Krayenhoff, Lid van het Dagelijks Bestuur der Algemeene Nederlandsche Vereeniging voor Vreemdelingenverkeer, te Utrecht
    Dr. G. Holst, Directeur der laboratoria voor wetenschappelijk onderzoek der N.V. Philips' Gloeilampenfabriek te Eindhoven, wonende te Aalst (gem. Waalre)
    M.G. Wagenaar Hummelinck, Directeur van de Hollandsche Fabriek van Melkproducten en Voedingsmiddelen "Hollandia", te Vlaardingen, Ere-Voorzitter van de Algemeene Technische Vereeniging van Beetwortelsuikerfabrikanten en Raffinadeurs
    Dr. T. Bijleveld, Controlerend geneeskundige der Rijksverzekeringsbank, te Leiden
    A.G. Joosting Bunk, Directeur der Ontvang en Betaalkas, te Amsterdam
    J. Goedkoop Directeur van de Kromhoutmotorenfabriek, te Amsterdam
    E.A. Lehmann, Oudste firmant van de Firma W. Lehmann, te Amsterdam
    Mr. D.L. Uyttenboogaart, Afgetreden Directeur der Graan Elevator Maatschappij, te Rotterdam, wonende te Renkum
    J. van Dusseldorp, Voorzitter van de Vereeniging "Nederlandsch Fabrikaat", te 's-Gravenhage
    H. van der Masch Spakler, Voorzitter van het departement Amsterdam van de Nederlandsche Maatschappij voor Nijverheid en Handel, te Amsterdam
    Dr. M. de Hartogh, Voorzitter der Vereeniging Parkherstellingsoorden, te Amsterdam
    Dr. L.B. de Monchy, Geneesheer-Directeur van het Sophia-Kinderziekenhuis, te Rotterdam
    Th. Niemeyer, Arts te Wageningen
    Dr. P.J.H. van Ginneken, Directeur der Coöperatieve Beetwortelsuikerfabriek "Zeeland", te Bergen op Zoom
    A. van den Haspel, Directeur der N.V. L. Smit en Co's Scheeps- en Werktuigbouw te Kinderdijk, wonende te Nieuw-Lekkerland
    J.C.A. Binnendijk, Directeur der N.V. Sajetfabriek P. Clos en Leembruggen, te Leiden
    N.F. Allan, Directeur van de N.V. Koninklijke Papierfabriek der Firma van Gelder en Zonen, te Amsterdam
    J.H. van der Meulen, Hoofd der Firma Ambagtsheer en van der Meulen te Amsterdam, wonende te Hilversum
    L.L. Gerzon, Mede-Directeur der N.V. Gebrs. Gerzon's Modemagazijnen te Amsterdam; met retro-acta
    F.W. Dekker, Oud-Directeur van de Beverwijksche Conservenfabriek, te Beverwijk
    D.H. Wicherson, Fabrikant en Houthandelaar, te Steenwijk
    Ph.J.Stokvis, Oudste directeur der N.V. W.J. Stokvis' Koninklijke Fabriek van Metaalwerken, te Arnhem
    A.L.W.J.H. Bonemeyer, Ingenieur, Directeur van de Aardewerkfabriek "de Sphinx", te Maastricht
    H.L.J. Wijsman, Makelaar en Directeur der N.V. Verkooplokaal "Frascati" te Amsterdam
    Dr. J. Hueting, Arts te Katwijk, wonende te Katwijk a/d Rijn
    Dr. A.J. Bossers, v/h arts te 's-Gravendeel, wonende te 's-Gravenhage
    W.J. v. Bossenbroek, Secretaris van de Woningbouw-Vereeniging "Patrimonium", en van de Amsterdamsche Federatie van Woningbouwvereenigingen; te Amsterdam
    Ds. W.H. Gispen, Voorzitter van de Gereformeerde Vereeniging voor Drankbestrijding, te Scheveningen
    C. de Looze, Apotheker te Zierikzee
    Mej. C. van Asperen van der Velde, Directrice van "Ons Huis", te Amsterdam
    L. Andres, Voorzitter van het Bestuur van het Ziekenfonds en het Begrafenisfonds voor Enschede en Lonneker, te Enschede
    P.J.S. Serrarens, Secretaris van het Internationaal Christelijk Vakverbond, te Bilthoven (gem. de Bilt); met retro-acta
    Ir. J.C. Lokker, Onder-Directeur der N.V. Philips' Gloeilampenfabriek te Eindhoven
    J W. Meyer, 1e Penningmeester van de Christelijke Nationale Werkmansbond, te Amsterdam
    C.A. Soffers, Geestelijk Adviseur van "De Hanze", R.K. Vereeniging van den Handeldrijvenden en Industrieelen Middenstand in het Bisdom Breda, Rector te Oosterhout
  - Stukken betreffende het K.B. van 4 September 1928, nr. 26, houdende., 123; 1 omslag
    de benoeming tot Ridder in de Orde van Oranje-Nassau van:
    C.J. de Jong, wonende te Hilversum, Directeur der N.V. Douwe Egberts Tabaksfabrieken, Koffiebranderijen en Theehandel, te Joure en Utrecht
    M.G. van der Kloot Meyburg, Afgetreden Directeur der N.V. Lederen Lederwarenfabriek v/h M.G. van der Kloot Meyburg en Zoon, te Dieren (gem. Rheden)
    D. Ligthart, meesterknecht, bij N.V. Douwe Egberts, te Joure (gem. Haskerland); bij gelegenheid van het 175-jarig bestaan der fabriek
  - Stukken betreffende het K.B. van 8 oktober 1928, nr. 18, houdende de benoeming tot., 124; 1 omslag
    W. Graadt van Roggen, Regeringscommissaris voor de Nederlandse Afdeling op de Internationale Perstentoonstelling "Pressa" te Keulen, wonende te Utrecht
    Chr. A. Vieweg, te Nijmegen, Voorzitter der Vereeniging "De Nederlandsche Dagbladpers"
  - Stukken betreffende het K.B. van 8 oktober 1928, nr. 19, houdende de benoeming tot Officier in de Orde van Oranje-Nassau van: B.C.D. Hanegraaff, Algemeen Voorzitter van de Raad van Beheer van de Nederlandsche Nijverheid Tentoonstelling 1928 te Rotterdam, wonende te Rotterdam., 125; 1 omslag
  - Stukken betreffende het K.B. van 26 oktober 1928, nr. 38, houdende de benoeming tot., 126; 1 omslag
    S. van den Bergh Jr., wonende te Wassenaar, President-Directeur der N.V. van den Bergh's Fabrieken, te Rotterdam; met retro-acta; zie ook inv.nr. 127
    J. Bardet, Arts te Doetinchem
    M.C. Sanders, Directeur der N.V. Vereenigde Papierfabrieken v/h R.J. Huiskamp en Gebrs. Sanders, te Eerbeek (gem. Brummen)
    Mede houdende correspondentie betreffende decoratie van
    J.D. Hefting, Voorzitter van de Nederlandsche Vereeniging tot bestrijding der T.B.C. (zie ook inv.nrs. 128 en 208)
    Dr. J.B.F. van Gils, Secretaris-Penningmeester van die Vereeniging zonder K.B. (zie ook inv.nrs. 128 en 540)
  - Stukken betreffende het K.B. van 29 oktober 1928, nr. 19, houdende de benoeming tot Ridder in de Orde van Oranje-Nassau van: C.J.M. Kroon, te Gouda, Penningmeester van de Zuid-Hollandsche Vereeniging "Het Groene Kruis"., 127; 1 omslag
    Mede houdende correspondentie betreffende de decoratie van S. van den Bergh Jr., (zie inv.nr. 126)
  - Stukken betreffende het K.B. van 12 november 1928, nr. 19, houdende de benoeming tot., 128; 1 omslag
    Dr. J. Hefting, te 's-Gravenhage, Voorzitter van de Nederlandsche Centrale Vereeniging tot bestrijding der Tuberculose (zie ook inv.nr. 126 en 208)
    Dr. J.B.F. van Gils, te 's-Gravenhage, Secretaris-Penningmeester van de Nederlandsche Centrale Vereeniging tot bestrijding der Tuberculose (zie ook inv.nr. 126)
  - Stukken betreffende het K.B. van 7 januari 1929, nr. 8, houdende de benoeming tot Ridder in de Orde van de Nederlandse Leeuw van: Ir. J.H. Wilton, President-Directeur der N.V. Wilton's Machinefabriek en Scheepswerf, te Rotterdam; bij gelegenheid van het 75-jarig bestaan van de fabriek., 129; 1 omslag
  - Stukken betreffende het K.B. van 9 januari 1929, nr. 4, houdende de benoeming tot Officier in de Orde van Oranje-Nassau van: Ir. C.P.E. Ribbius, te 's-Gravenhage, Oudste lid der Centrale Commissie voor Drinkwatervoorziening., 130; 1 omslag
  - Stukken betreffende het K.B. van 22 maart 1929, nr. 12, houdende de benoeming tot., 131; 1 omslag
    Dr. Ir. W.M. Meyer, Hoofdinspecteur bij de Nederlandsch-Amerikaansche Stoomvaart Maatschappij "Holland-Amerika-Lijn", te Rotterdam
    A. Gips, te Rotterdam, Lid van de Directie der Nederlandsch-Amerikaansche Stoomvaart Maatschappij "Holland-Amerika-Lijn"
  - Stukken betreffende het K.B. van 28 maart 1929, nr. 30, houdende wijziging van het K.B. van 22 maart 1929, nr. 12 voor zover betreft de decoratie van Dr. Ir. W.M. Meyer, aangezien de naam in dit K.B. verkeerd was gespeld., 131
    Decoraties bij gelegenheid van het in de vaart brengen van s.s. "Statendam"
  - Stukken betreffende het K.B. van 22 maart 1929, nr. 13, houdende de benoeming tot., 132; 1 omslag
    F.Th. Everard, Directeur der N.V. Effectenkantoor F.Th. Everard, te Amsterdam, (bij bevordering)
    J.D.G. baron van Heemstra, Lid van de Firma Gleichman en Van Heemstra en van de Firma Cramerus en Vorstius, te Amsterdam
  - Stukken betreffende het K.B. van 27 april 1929, nr. 12, houdende de benoeming tot Ridder in de Orde van Oranje-Nassau van: H. van Aarst, wonende te Bussum, Bedrijfschef der modelmakerij en gieterij van de Nederlandsche Fabriek van Werktuigen en Spoorwegmaterieel (Werkspoor), Voorzitter van de Coöperatieve Vereeniging van Nederlandsche IJzergieterijen en van de Nederlandsche Vereeniging Gieterij-technici; met retro-acta., 133; 1 omslag